【裁判字號】    98,聲,399
【裁判日期】    981211
【裁判案由】    停止執行
【裁判全文】
臺灣板橋地方法院民事裁定               98年度聲字第399號
聲  請  人  乙○○
相  對  人  甲○
上列當事人間聲請停止執行事件，本院裁定如下：
    主  文
聲請人供擔保新臺幣肆拾參萬參仟參佰參拾參元後，本院九十八
年度司執字第四四六九九號強制執行事件之強制執行程序，於本
院九十八年度訴字第二四一四號債務人異議之訴事件判決或終結
確定前應暫予停止。
    理  由
一、按有回復原狀之聲請，或提起再審或異議之訴，或對於和解
    為繼續審判之請求，或提起宣告調解無效之訴、撤銷調解之
    訴，或對於許可強制執行之裁定提起抗告時，法院因必要情
    形，或依聲請定相當並確實擔保，得為停止強制執行之裁定
    ，強制執行法第18條第2 項明文。又抵押人如以許可執行裁
    定成立前實體上之事由，主張該裁定不得為執行名義而提起
    訴訟時，其情形較裁定程序為重，依「舉輕明重」之法理，
    並兼顧抵押人之利益，則抵押人自得依強制執行法第18條第
    2 項之規定，聲請為停止執行之裁定。次按抵押人本此裁定
    所供之擔保，係以擔保抵押權人因抵押人聲請停止強制執行
    不當，可能遭受之損害獲得賠償為目的。是法院定此項擔保
    ，其數額應依標的物停止執行後，抵押權人未能即時受償或
    利用該標的物所受之損害額，或其因另供擔保強制執行所受
    之損害額定之，非以標的物之價值或其債權額為依據（最高
    法院95年度台抗字第104 號裁判意旨參照）。
二、本件聲請人以其向本院提起債務人異議之訴為理由，聲請裁
    定停止本院98年度司執字第44699 號拍賣抵押物強制執行事
    件之強制執行程序。
三、本院調取該執行卷宗及98年度訴字第2414號債務人異議之訴
    卷宗審究後，認為聲請人之聲請為有理由，應予准許。
四、又相對人係以本院98年度司拍字第361 號民事裁定為執行名
    義，向本院民事執行處聲請強制執行，該抵押權設定擔保之
    本金債權額為新臺幣（下同）200 萬元，此經本院查閱上開
    執行卷宗屬實。本院斟酌相對人如未能即時受償，依一般社
    會通念，可能受有相當於利息之損失，而相對人因本件停止
    執行事件可能遭受之損害，實係本案審理期間其執行債權額
    200 萬元所受之利息損失，以第一審至第三審通常程序辦案
    期限約4 年4 個月，並以法定利率年息百分之五計算，則相
    對人因停止執行可能遭受之利息損失為433,333 元【2,000,
    000 元×（4＋4/12）×5%＝433,333元，小數點以下四捨五
    入】，是本院認本件聲請人應供擔保之金額以433,333 元為
    適當。
五、爰依強制執行法第18條第2 項，裁定如主文。
中    華    民    國    98    年    12    月    11    日
                  民事第三庭    法  官  邱育佩
以上正本係照原本作成
如對本裁定抗告須於裁定送達後10日內向本院提出抗告狀，並應
繳納抗告費新臺幣1,000元
中    華    民    國    98    年    12    月    11    日
                                書記官  彭麗紅


司法院資訊處製作；財團法人民間司法改革基金會備份。
